臺灣士林地方法院刑事判決
111年度審金訴字第175號
公  訴  人  臺灣士林地方檢察署檢察官
被      告  王羿旻  



            蔡欣里  


                     （另案於法務部○○○○○○○執行，寄押於法務部○○○○○○○）
            詹政南  



                      （另案於法務部○○○○○○○○○○○執行中）
上列被告等因詐欺等案件，經檢察官提起公訴（109年度偵字第1
4623號、111年度偵字第1306號），被告等於本院準備程序時就
被訴事實為有罪陳述，經本院合議庭裁定由受命法官獨任改行簡
式審判程序審理，並判決如下：
    主  文
甲○○犯如附表「宣告罪刑」欄所示之罪，各處如附表「宣告罪刑
」欄所示之刑。應執行有期徒刑貳年，併科罰金新臺幣陸萬元，
罰金如易服勞役，以新臺幣壹仟元折算壹日。未扣案之犯罪所得
新臺幣伍仟柒佰伍拾玖元沒收，於全部或一部不能沒收或不宜執
行沒收時，追徵其價額。
癸○○犯如附表「宣告罪刑」欄所示之罪，各處如附表「宣告罪刑
」欄所示之刑。應執行有期徒刑貳年，併科罰金新臺幣陸萬元，
罰金如易服勞役，以新臺幣壹仟元折算壹日。
辛○○犯如附表「宣告罪刑」欄所示之罪，各處如附表「宣告罪刑
」欄所示之刑。應執行有期徒刑貳年，併科罰金新臺幣陸萬元，
罰金如易服勞役，以新臺幣壹仟元折算壹日。
    事實及理由
一、本案被告甲○○、癸○○、辛○○所犯者為刑事訴訟法第273條之1
    第1項所定死刑、無期徒刑、最輕本刑為3年以上有期徒刑以
    外之罪，且非高等法院管轄之第一審案件，而被告等就被訴
    事實為有罪之陳述，經告知簡式審判程序之旨，並聽取被告
    等及檢察官之意見後，本院合議庭裁定由受命法官獨任改行
    簡式審判程序，是本案之證據調查，依刑事訴訟法第273條
    之2規定，不受同法第159條第1項、第161條之2、第161條之
    3、第163條之1及第164條至第170條等規定之限制，合先敘
    明。
二、本件犯罪事實及證據，除引用檢察官起訴書之記載（如附件
    ，被告丁○○部分由本院另行審結）外，另更正及補充如下：
  ㈠事實部分：
　⒈起訴書附表編號2「匯款時間」欄所載「16時9分至13分」更
    正為「16時9分、13分」。
　⒉起訴書附表編號4「詐欺手段」欄所載「17時許」更正為「15
    時31分許」；「匯款時間」欄所載「18時10分」更正為「18
    時7分」。
　⒊起訴書附表編號5「詐欺手段」欄所載「佯稱訂購商品錯誤需
    取消扣款云云」更正為「佯稱系統誤設為代理商致訂單錯誤
    云云」；「匯款時間」欄所載「19時29分」更正為「19時59
    分」。
　㈡證據部分：補充被告甲○○、癸○○、辛○○於本院民國111年3月3
    1日準備程序及審理時所為之自白。
三、論罪科刑
　㈠核被告甲○○、癸○○、辛○○於起訴書附表編號1至7所為，均係
    犯刑法第339條之4第1項第2款之三人以上共同詐欺取財罪、
    洗錢防制法第14條第1項之一般洗錢罪。
　㈡被告3人與同案被告丁○○、少年洪○原、王○凱、「小噴噴」、
    「皮卡丘」及其他本案詐欺集團成員就上揭各次犯行，均有
    犯意聯絡及行為分擔，均應論以共同正犯。另被告3人於為
    本案行為時均尚未滿20歲，非屬成年人，縱與少年洪○原、
    王○凱共犯本案犯行，亦無兒童及少年福利與權益保障法第1
    12條第1項前段與少年共同實施犯罪所指加重事由之適用，
    併予指明。
　㈢被告3人於附表編號1至7所為，各係一行為同時觸犯三人以上
    共同詐欺取財罪及洗錢罪，均為想像競合犯，均應依刑法第
    55條規定，從較重之三人以上共同詐欺取財罪處斷。
　㈣被告3人於附表編號1至7所為，犯意各別，行為互殊，均應予
    分論併罰。
　㈤按洗錢防制法第16條第2項規定：「犯前2條之罪，在偵查或
    審判中自白者，減輕其刑」；另按想像競合犯之處斷刑，本
    質上係「刑之合併」，其所謂從一重處斷，乃將想像競合犯
    組成之評價上數罪，合併為科刑一罪，其所對應之刑罰，亦
    合併其評價上數罪之數法定刑，而為一個處斷刑。易言之，
    想像競合犯侵害數法益者皆成立犯罪，論罪時必須輕、重罪
    併舉論述，同時宣告所犯各罪名，包括各罪有無加重、減免
    其刑之情形，亦應說明論列，量刑時併衡酌輕罪部分量刑事
    由，評價始為充足，然後依刑法第55條前段規定「從一重處
    斷」，非謂對於其餘各罪可置而不論。因此，法院決定處斷
    刑時，雖以其中最重罪名之法定刑，做為裁量之準據，惟於
    裁量其輕重時，仍應將輕罪合併評價在內（最高法院108年
    度台上字第4405、4408號判決意旨）。查被告3人於本院準
    備程序及審理時均自白前開一般洗錢犯行，依上開規定原均
    應減輕其刑，惟被告3人所犯一般洗錢罪均屬想像競合犯中
    之輕罪，揆諸前開說明，就被告3人此部分想像競合輕罪得
    減刑部分，爰均依刑法第57條規定，於量刑時一併衡酌，附
    此說明。
　㈥爰審酌被告3人不思以合法途徑賺取錢財，貿然參與本案詐欺
    集團而為詐欺取財及洗錢犯行，價值觀念顯有偏差，且其等
    製造詐欺款項之金流斷點，掩飾、隱匿詐欺犯罪所得之舉，
    除增加檢警查緝難度，更造成告訴人等受有損失，助長詐欺
    犯罪盛行，危害社會治安，實應嚴予非難。惟念被告3人犯
    後均坦承犯行，兼衡其等素行、犯罪動機、手段、於本案詐
    欺集團之分工、造成之損害、迄未賠償告訴人等之損失，亦
    未獲得告訴人等諒解、被告3人洗錢部分均符合洗錢防制法
    第16條第2項減刑要件，暨被告甲○○自陳高中肄業之教育智
    識程度、未婚、入監前從事服務業之家庭生活經濟狀況；被
    告癸○○自陳高中肄業之教育智識程度、未婚、入監前從事水
    電材料工作之家庭生活經濟狀況；被告辛○○自陳高中肄業之
    教育智識程度、未婚、入監前在工地工作之家庭生活經濟狀
    況等一切情狀，分別量處被告3人如附表「宣告罪刑」欄所
    示之刑及諭知罰金易服勞役之折算標準。復衡酌被告3人所
    犯各罪之罪質相同、犯罪時間相近等情，各定其等應執行刑
    暨諭知罰金易服勞役之折算標準如主文所示。
四、沒收：
  ㈠按犯罪所得，屬於犯罪行為人者，沒收之；於全部或一部不
    能沒收或不宜執行沒收時，追徵其價額；犯罪所得已實際合
    法發還被害人者，不予宣告沒收或追徵，刑法第38條之1第1
    項前段、第3項、第5項分別定有明文。次按「任何人都不得
    保有犯罪所得」為普世基本法律原則，犯罪所得之沒收、追
    繳或追徵，在於剝奪犯罪行為人之實際犯罪所得（原物或其
    替代價值利益），使其不能坐享犯罪之成果，以杜絕犯罪誘
    因，可謂對抗、防止經濟、貪瀆犯罪之重要刑事措施，性質
    上屬類似不當得利之衡平措施，著重所受利得之剝奪。然苟
    無犯罪所得，自不生利得剝奪之問題，固不待言，至二人以
    上共同犯罪，關於犯罪所得之沒收、追繳或追徵，應就各人
    所分得者為之。又所謂各人「所分得」，係指各人「對犯罪
    所得有事實上之處分權限」，法院應視具體個案之實際情形
    而為認定；倘若共同正犯各成員內部間，對於不法利得分配
    明確時，固應依各人實際分配所得沒收。至於共同正犯各成
    員有無犯罪所得、所得數額，係關於沒收、追繳或追徵標的
    犯罪所得範圍之認定，固非屬犯罪事實有無之認定，並不適
    用「嚴格證明法則」，無須證明至毫無合理懷疑之確信程度
    ，應由事實審法院綜合卷證資料，依自由證明程序釋明其合
    理之依據以認定之（最高法院104年8月11日104年度第13次
    刑事庭會議決議、最高法院104年度台上字第3937號判決意
    旨參照）。經查：
  ⒈被告甲○○因本案犯行獲得提領金額1%之報酬，業據其供承明
    確（見本院卷第147頁），則被告甲○○於附表編號1至7所示
    犯行之報酬各為⑴新臺幣（下同）2,530元【計算式：25萬3,
    000元×1%=2,530元】⑵1,490元【計算式：14萬9,000元×1%=1
    ,490元】⑶530元【計算式：5萬3,000元×1%=530元】⑷350元
    【計算式：3萬5,000元×1%=350元】⑸120元【計算式：1萬2,
    000元×1%=120元】⑹440元【計算式：4萬4,000元×1%=440元
    】⑺299元【計算式：2萬9,985元×1%=299元】（附表編號7實
    際提領款項雖達3萬元，惟有部分提領款項來源不明，並非
    本案告訴人丙○遭詐騙匯入之款項，則被告甲○○因提領該部
    分款項所取得之報酬，與本案犯行無涉，難認係被告甲○○於
    本案之犯罪所得；以上計算結果小數點以下之數字均無條件
    捨去），上開報酬均為被告甲○○之犯罪所得，既未扣案，亦
    未實際發還告訴人等，且查無過苛調節之情形，應依刑法第
    38條之1第1項前段、第3項之規定宣告沒收，並於全部或一
    部不能沒收或不宜執行沒收時，追徵其價額。
  ⒉被告癸○○、辛○○均否認取得報酬，而依卷內現存事證，亦查
    無證據資料足認被告癸○○、辛○○曾自本案詐欺集團獲得任何
    犯罪所得，故此部分尚無犯罪所得應予宣告沒收或追徵之問
    題，併此敘明。
  ㈡再按犯洗錢防制法第14條之罪，其所移轉、變更、掩飾、隱
    匿、收受、取得、持有、使用之財物或財產上利益，沒收之
    ，洗錢防制法第18條第1項前段定有明文。關於犯罪行為人
    犯洗錢防制法第14條之罪，其所掩飾、隱匿之財物本身僅為
    洗錢之標的，難認係供洗錢所用之物，故洗錢行為之標的除
    非屬於前置犯罪之不法所得，而得於前置犯罪中予以沒收者
    外，既非本案洗錢犯罪之工具及產物，亦非洗錢犯罪所得，
    尤非違禁物，尚無從依刑法沒收規定予以宣告沒收，自應依
    上開第18條第1項前段規定予以宣告沒收。且此規定係採義
    務沒收主義，祇要合於前述規定，法院即應為相關沒收之諭
    知，然該洗錢行為之標的是否限於行為人者始得宣告沒收，
    法無明文，是從有利於被告之認定，倘法條並未規定「不問
    屬於犯罪行為人與否均沒收」時，自仍以屬於被告所有者為
    限，始應予沒收。本案被告3人均非實際提領款項之人，且
    被告甲○○經手之款項均已輾轉上繳至本案詐欺集團，是觀諸
    現存卷證，尚難認被告3人就前開款項有事實上之處分權限
    ，依據上開說明，自均無從依洗錢防制法第18條第1項前段
    規定宣告沒收、追徵，併此敘明。
據上論斷，應依刑事訴訟法第273條之1第1項、第299條第1項前
段、第310條之2、第454條第2項，洗錢防制法第14條第1項，刑
法第11條前段、第28條、第339條之4第1項第2款、第42條第3項
前段、第51條第5款、第7款、第38條之1第1項前段、第3項，刑
法施行法第1條之1第1項，判決如主文。
本案經檢察官戊○○提起公訴，檢察官李清友到庭執行職務。
中    華    民    國    111   年     4    月    27    日
                  刑事第九庭法  官  蘇怡文
以上正本證明與原本無異。 
如不服本判決應於收受送達後20日內向本院提出上訴書狀，並應
敘述具體理由。其未敘述上訴理由者，應於上訴期間屆滿後20日
內向本院補提理由書（均須按他造當事人之人數附繕本）「切勿
逕送上級法院」。因疫情而遲誤不變期間，得向法院聲請回復原
狀。
                            書記官  林孟君   
中　　華　　民　　國　　111 　年　　4 　　月　　27　　日
附錄本案論罪科刑法條全文：
洗錢防制法第2條
本法所稱洗錢，指下列行為：
一、意圖掩飾或隱匿特定犯罪所得來源，或使他人逃避刑事追訴
    ，而移轉或變更特定犯罪所得。
二、掩飾或隱匿特定犯罪所得之本質、來源、去向、所在、所有
    權、處分權或其他權益者。
三、收受、持有或使用他人之特定犯罪所得。

洗錢防制法第14條
有第2條各款所列洗錢行為者，處7年以下有期徒刑，併科新臺幣
5百萬元以下罰金。
前項之未遂犯罰之。
前二項情形，不得科以超過其特定犯罪所定最重本刑之刑。

中華民國刑法第339條之4
犯第339條詐欺罪而有下列情形之一者，處1年以上7年以下有期
徒刑，得併科1百萬元以下罰金：
一、冒用政府機關或公務員名義犯之。
二、三人以上共同犯之。
三、以廣播電視、電子通訊、網際網路或其他媒體等傳播工具，
    對公眾散布而犯之。
前項之未遂犯罰之。

附表：
編號 犯罪事實 宣告罪刑 1 如起訴書附表編號1所示 甲○○犯三人以上共同詐欺取財罪，處有期徒刑壹年肆月，併科罰金新臺幣肆萬元，罰金如易服勞役，以新臺幣壹仟元折算壹日。 癸○○犯三人以上共同詐欺取財罪，處有期徒刑壹年肆月，併科罰金新臺幣肆萬元，罰金如易服勞役，以新臺幣壹仟元折算壹日。 辛○○犯三人以上共同詐欺取財罪，處有期徒刑壹年肆月，併科罰金新臺幣肆萬元，罰金如易服勞役，以新臺幣壹仟元折算壹日。 2 如起訴書附表編號2所示 甲○○犯三人以上共同詐欺取財罪，處有期徒刑壹年參月，併科罰金新臺幣參萬元，罰金如易服勞役，以新臺幣壹仟元折算壹日。 癸○○犯三人以上共同詐欺取財罪，處有期徒刑壹年參月，併科罰金新臺幣參萬元，罰金如易服勞役，以新臺幣壹仟元折算壹日。 辛○○犯三人以上共同詐欺取財罪，處有期徒刑壹年參月，併科罰金新臺幣參萬元，罰金如易服勞役，以新臺幣壹仟元折算壹日。 3 如起訴書附表編號3所示 甲○○犯三人以上共同詐欺取財罪，處有期徒刑壹年壹月，併科罰金新臺幣壹萬元，罰金如易服勞役，以新臺幣壹仟元折算壹日。 癸○○犯三人以上共同詐欺取財罪，處有期徒刑壹年壹月，併科罰金新臺幣壹萬元，罰金如易服勞役，以新臺幣壹仟元折算壹日。 辛○○犯三人以上共同詐欺取財罪，處有期徒刑壹年壹月，併科罰金新臺幣壹萬元，罰金如易服勞役，以新臺幣壹仟元折算壹日。 4 如起訴書附表編號4所示 甲○○犯三人以上共同詐欺取財罪，處有期徒刑壹年壹月，併科罰金新臺幣壹萬元，罰金如易服勞役，以新臺幣壹仟元折算壹日。 癸○○犯三人以上共同詐欺取財罪，處有期徒刑壹年壹月，併科罰金新臺幣壹萬元，罰金如易服勞役，以新臺幣壹仟元折算壹日。 辛○○犯三人以上共同詐欺取財罪，處有期徒刑壹年壹月，併科罰金新臺幣壹萬元，罰金如易服勞役，以新臺幣壹仟元折算壹日。 5 如起訴書附表編號5所示 甲○○犯三人以上共同詐欺取財罪，處有期徒刑壹年，併科罰金新臺幣伍仟元，罰金如易服勞役，以新臺幣壹仟元折算壹日。 癸○○犯三人以上共同詐欺取財罪，處有期徒刑壹年，併科罰金新臺幣伍仟元，罰金如易服勞役，以新臺幣壹仟元折算壹日。 辛○○犯三人以上共同詐欺取財罪，處有期徒刑壹年，併科罰金新臺幣伍仟元，罰金如易服勞役，以新臺幣壹仟元折算壹日。 6 如起訴書附表編號6所示 甲○○犯三人以上共同詐欺取財罪，處有期徒刑壹年壹月，併科罰金新臺幣壹萬元，罰金如易服勞役，以新臺幣壹仟元折算壹日。 癸○○犯三人以上共同詐欺取財罪，處有期徒刑壹年壹月，併科罰金新臺幣壹萬元，罰金如易服勞役，以新臺幣壹仟元折算壹日。 辛○○犯三人以上共同詐欺取財罪，處有期徒刑壹年壹月，併科罰金新臺幣壹萬元，罰金如易服勞役，以新臺幣壹仟元折算壹日。 7 如起訴書附表編號7所示 甲○○犯三人以上共同詐欺取財罪，處有期徒刑壹年，併科罰金新臺幣伍仟元，罰金如易服勞役，以新臺幣壹仟元折算壹日。 癸○○犯三人以上共同詐欺取財罪，處有期徒刑壹年，併科罰金新臺幣伍仟元，罰金如易服勞役，以新臺幣壹仟元折算壹日。 辛○○犯三人以上共同詐欺取財罪，處有期徒刑壹年，併科罰金新臺幣伍仟元，罰金如易服勞役，以新臺幣壹仟元折算壹日。 


附件：
臺灣士林地方檢察署檢察官起訴書
                                    109年度偵字第14623號
                                     111年度偵字第1306號
    被      告  癸○○　男　19歲（民國00年0月0日生）
　　　　　　　　　　　　住新北市○○區○○路0段000號2樓
                        (另案在法務部○○○○○○○○○○○執行中)
　　　　　　　　　　　　國民身分證統一編號：Z000000000號
                辛○○　男　20歲（民國00年00月00日生）
　　　　　　　　　　　　住新北市○○區○○路0段000巷0弄
　　　　　　　　　　　　00號2樓
                        (另案在法務部○○○○○○○○羈                         押中)
　　　　　　　　　　　　國民身分證統一編號：Z000000000號
                丁○○　女　21歲（民國00年0月0日生）
　　　　　　　　　　　　籍設新北市○○區○○○道0段0號6樓(新北○○○○○○○○○)
　　　　　　　　　　　　居新北市○○區○○○路00號21樓
　　　　　　　　　　　　國民身分證統一編號：Z000000000號
　　    　　　　甲○○　男　20歲（民國00年0月00日生）
　　　　　　　　　　　　住新北市○○區○○路000號5樓
                        (另案在法務部○○○○○○○執行                         中)
　　　　　　　　　　　　國民身分證統一編號：Z000000000號
上列被告因詐欺等案件，已經偵查終結，認應提起公訴，茲將犯
罪事實及證據並所犯法條分敘如下：
　　　　犯罪事實
一、癸○○(微信暱稱為「多多」)於民國109年4、5月間，邀辛○○
    加入真實姓名不詳、微信暱稱「小噴噴」(帳號「apqp33225
    5」)及「皮卡丘」之成年成員所組詐欺集團，辛○○旋邀丁○○
    加入，丁○○並於109年5月中旬招募甲○○及洪○原(92年9月生
    ，真實姓名年籍詳卷，另案由少年法庭審理中）、王○凱（9
    1年11月生，真實姓名年籍詳卷，另案由少年法庭審理中）
    加入上開詐欺集團，由洪○原、甲○○及王○凱分別擔任提領詐
    欺款項之車手及收水，「小噴噴」、「皮卡丘」則透過微信
    指派工作。癸○○並與辛○○、丁○○、甲○○、洪○原、王○凱及「
    小噴噴」、「皮卡丘」等詐欺集團成員意圖為自己不法之所
    有，基於三人以上共同詐欺取財及洗錢之犯意聯絡，先由該
    詐欺集團不詳成年成員以不詳方式取得如附表所示金融帳戶
    之提款卡及密碼，並指示洪○原至指定地點拿取該等金融帳
    戶提款卡後交付甲○○，經甲○○測試該等提款卡有效使用後再
    交付洪○原，嗣詐欺集團成員以如附表所示之手段誘騙如附
    表所示之子○○等人匯款至如附表所示之金融帳戶後，洪○原
    再依指示持該等帳戶提款卡於如附表所示之時間、地點提領
    如附表所示金額之款項，隨即將所提領之款項連同提款卡交
    付甲○○，甲○○再將款項交予王○凱，由王○凱將提領總金額回
    報丁○○，丁○○再回報辛○○，辛○○即以該金額與癸○○對帳，對
    帳正確後，王○凱再將詐欺款項於如附表所示時間，前往臺
    北市○○區○○路000號士林市場地下美食街交付收款之詐騙集
    團成員。嗣經如附表所示之子○○等人察覺有異，報警後循線
    查獲上情。
二、案經子○○、己○○、丑○○、庚○○、乙○○、壬○○、丙○訴由臺北
    市政府警察局士林分局報告偵辦。
　　　　證據並所犯法條
一、證據清單及待證事實：
編號 證據名稱 待證事實 1 被告甲○○於警詢中之供述 被告甲○○坦承經丁○○介紹，於上開時間加入上開詐騙集團，負責收取洪○原所提領如附表所示遭詐騙金額，並將所收取款項交付與王○凱，並因而獲得所報酬之事實。 2 少年洪○原於警詢中之證述 洪○原經被告丁○○介紹加入上開詐騙集團，由其於如附表所示之時地提領如附表所示詐欺款項後交付被告甲○○之事實。 3 少年王○凱於警詢中之證述 被告甲○○將所收取如附表所示詐欺款項交付王○凱，由王○凱至士林市場地下美食街公廁轉交詐欺集團成員之事實。 4 告訴人子○○於警詢中之指訴 如附表編號1所示之事實。 5 告訴人己○○於警詢中之指訴 如附表編號2所示之事實。 6 告訴人丑○○於警詢中之指訴 如附表編號3所示之事實。 7 告訴人庚○○於警詢中之指訴 如附表編號4所示之事實。 8 告訴人乙○○於警詢中之指訴 如附表編號5所示之事實。 9 告訴人壬○○於警詢中之指訴 如附表編號6所示之事實。 10 告訴人丙○於警詢中之指訴 如附表編號7所示之事實。 11 如附表所示金融帳戶之資金交易明細表、洪○原提領款項之監視器影像翻拍照片36張 全部犯罪事實。 12 臺灣新北地方檢察署110年度少連偵字第145號、第159號起訴書、本署109年度少連偵字第131號 被告癸○○於109年4、5月間介紹被告辛○○、丁○○加入詐欺集團，被告丁○○再於109年5月15日介紹洪○原、王○凱及甲○○加入，由洪○原、甲○○及王○凱分別擔任提領詐欺款項車手及收水之事實。 
二、核被告癸○○、辛○○、丁○○及甲○○所為，均係犯刑法第339條
    之4第1項第2款之三人以上共同犯詐欺取財罪嫌及洗錢防制
    法第14條第1項之洗錢罪嫌。被告等與「小噴噴」等其他詐
    欺集團成員間有犯意聯絡、行為分擔，請均論以共同正犯。
    又被告等以一行為觸犯上開二罪名，為想像競合犯，請均依
    刑法第55條之規定從一重之三人以上共同犯詐欺取財罪處斷
    。再被告等就附表所示對各告訴人先後數次詐欺犯行，請均
    予分論併罰。
三、依刑事訴訟法第251條第1項提起公訴。
　　此　  致
臺灣士林地方法院
中　　華　　民　　國　 111    年　  1 　　月　  24  　日
                              檢　察　官    陳  姿  雯
本件正本證明與原本無異
中　　華　　民　　國　 111　　年　  2 　　月　   8 　 日
                              書　記　官    羅  友  園
附表：
編號 告訴人 詐欺手段 匯款時間 匯款金額(新臺幣) 匯入帳戶 洪○原提款之時地及金額(新臺幣) 1 子○○ 詐騙集團成員佯裝網路購物客服人員，向子○○佯稱因業務人員操作疏失而設定分期約定轉帳，再由另名成員佯裝銀行客服人員指示操作提款機，致子○○陷於錯誤而操作ATM匯款 (1)109年5月16日18時47分、51分、19時1分、5分 (2)109年5月17日0時12分、19分 (1) 29,985元 29,985元 29,985元 29,985元 (2) 99,985元 33,151元 郵局 000-00000000000000 (1)洪○原於109年5月16日18時56分至8分 在臺北市○○ 區○○路0段000號日盛銀行士林分行提領2萬元5次、1萬元2次。 (2)洪○原於 109年5月17日0時15分至23分許在臺北市○○區○○路0段000號臺灣銀行劍潭分行提領2萬元6次、1萬3千元1次。 2 己○○ 詐騙集團成員於109年5月16日15時11分許，致電己○○，佯稱訂單錯誤需取消云云，致其陷於錯誤，而依指示匯款。 109年5月16日16時9分至13分  99,987元 49,978元 玉山銀行 000-0000000000000 洪○原於109年5月16日16時12分至19分許在臺北市○○區○○路0段000○0號新光銀行承德分行提領2萬元7次、9千元1次。 3 丑○○ 詐騙集團成員於109年5月16日17時許，致電丑○○，佯稱扣款錯誤云云，致其陷於錯誤，而依指示匯款。 109年5月16日17時48分、50分 35,323元 18,554元 華南銀行 000-000000000000  證人洪○原於109年5月16日17時53分至56分在臺北市○○區○○路0段000號第一銀行劍潭分行提領2萬元、2萬元、1萬3千元。 4 庚○○ 詐騙集團成員於109年5月16日17時許，致電庚○○，佯稱扣款錯誤云云，致其陷於錯誤，而依指示匯款。 109年5月16日18時10分、17分  29,999元 5,015元 華南銀行 000-000000000000 證人洪○原於109年5月16日18時10分、12分在臺北市○○區○○路0段000號號中國信託商業銀行劍潭分行提領2萬元、1萬元。於同日18時21分許在臺北市○○區○○路0段000號第一銀行劍潭分行提領5千元。 5 乙○○ 詐騙集團成員於109年5月16日19時36分許，致電乙○○，佯稱訂購商品錯誤需取消扣款云云，致其陷於錯誤，而依指示匯款。 109年5月16日19時29分 12,134元 華南銀行 000-000000000000 洪○原於109年5月16日20時2分在臺北市○○區○○路0段000號日盛銀行士林分行提領1萬2千元。 6 壬○○ 詐騙集團成員於109年5月16日19時42分許，致電壬○○，佯稱扣款設定錯誤，需解除設定云云，致其陷於錯誤，而依指示匯款。 109年5月16日20時16分、20分 35,123元 8,989元 國泰世華 000-000000000000 洪○原於109年5月16日20時19分至23分在臺北市○○區○○路0段000號日盛銀行士林分行提領2萬元、1萬5千元、9千元。 7 丙○ 詐騙集團成員於109年5月16日19時39分許，致電丙○，佯稱因其購物訂單錯誤，須依指示操作ATM以解除訂單云云，致其陷於錯誤，而依指示匯款。 109年5月16日20時41分許 29,985元 國泰世華 000-000000000000 洪○原於109年5月16日20時45分、46分在臺北市○○區○○路0段000號日盛銀行士林分行提領2萬元、1萬元。